【裁判字號】    90,上易,712
【裁判日期】    900308
【裁判案由】    傷害
【裁判全文】
臺灣高等法院高雄分院刑事判決          九十年度上易字第七一二號
    上訴人
    即被告  丙○○
右上訴人因傷害案件，不服臺灣高雄地方法院八十九年度易字第五四八二號中華民國
九十年三月八日第一審判決（起訴案號：臺灣高雄地方法院檢察署八十八年度偵字第
二二五四０號），提起上訴，本院判決如左：
      主      文
上訴駁回。
      事實及理由
一、本案經本院審理結果，認第一審判決認事用法及量刑均無不當，應予維持，並引
    用第一審判決書記載之事實、證據及理理。（如附件）。
二、被告於本院審理中雖另辯稱被告是正當防衛云云，惟被告既有上開傷害犯行，本
    院復查無其他確切證據足資證甲告訴人有先攻擊被告之不法行為，目擊證人徐豐
    益於原審審理中亦證稱是那些進去的人先出手打的，那些人一進辦公室就有挑釁
    的意思，顯見被告自始即有傷害之犯意，自無正當防衛之可言，被告所辯顯係卸
    責之詞，不足採信。
三、原審因依刑法第二十八條、第二百七十七條第一項、第四十一條第一項，罰金罰
    鍰提高標準條例第一條前段、第二條之規定，並審酌被告犯罪之一切情狀，量處
    有期徒刑三月，並諭知如易科罰金，以三百元折算一日。認事用法，核無不合，
    量刑亦屬妥適，被告上訴意旨，否認犯罪，指摘原判決不當，為無理由，應予駁
    回。
四、刑法第四十一條得易科罰金之折算標準，已經於九十年一月十日修正公布，將原
    犯最重本刑為「三年以下有期徒刑以下之刑之罪，而受六個月以下有期徒刑或拘
    役之宣告」得易科罰金之規定修正為犯最重本刑為「五年以下」有期徒刑以下之
    刑之罪，而受六個月以下有期徒刑或拘役之宣告，均得易科罰金，併予甲。
據上論斷，應依刑事訴訟法第三百六十八條、第三百七十三條，判決如主文。
本案經檢察官邱榮藏到庭執行職務。
中    華    民    國      九十      年       五       月     二十三     日
                              臺灣高等法院高雄分院刑事第九庭
                                  審判長法官  張甲松
                                        法官  陳吉雄
                                        法官  任森銓
右正本證甲與原本無異。
不得上訴。
   書記官  張文斌
中    華    民    國      九十      年       五       月    二十五      日
附錄：本判決論罪科刑法條：
刑法第二百七十七條第一項：
傷害人之身體或健康者，處三年以下有期徒刑，拘役或一千元以下罰金。
                                                                        Ｆ
附件：
臺灣高雄地方法院刑事判決                        八十九年度易字第五四八二號
    公  訴  人  臺灣高雄地方法院檢察署檢察官
    被      告  丙○○  男四十二歲（民國○○○年○月○○日生）
                        住高雄縣鳳山市○○○路七一巷十三號
                        身分證統一編號：Ｚ000000000號
    選任辯護人  紀錦隆  律師
                施旭錦  律師
右列被告因傷害案件，經檢察官提起公訴（八十八年度偵字第二二五四０號），本院
判決如左：
    主  文
丙○○共同傷害人之身體，處有期徒刑月，如易科罰金，以佰元折算壹日。
    事  實
一、緣丙○○之妹婿鄭東合係乙○○所經營豐大企業股份有限公司（設於高雄縣大寮
    鄉○○路六一之十八號）之員工，丙○○因不滿鄭東合遭乙○○毆打成傷，脅迫
    書下偷竊公司物品切結書、離職書，竟於民國八十八年六月十一日十六時四十五
    分許，在高雄縣大寮鄉○○路六一之一八號內，夥同不詳姓名之成年男子三人，
    基於犯意之聯絡共同毆打乙○○，致乙○○受有右上額腫脹約五乘十公分、併有
    創裂一．五公分、鼻基部裂創長約一．五公分之傷害。
二、案經乙○○訴由高雄縣警察局林園分局報請台灣高雄地方法院檢察署檢察官偵查
    起訴。
    理  由
一、訊據被告丙○○矢口否認右揭犯行，辯稱：我沒有毆打告訴人，因我妹婿在告訴
    人的工廠上班，被告訴人關起來打，我妹妹打電話給我，我過去告訴人的工廠瞭
    解情形，問告訴人何以打我妹婿又不讓我妹婿去醫院，告訴人就先打我並抓我的
    右手往下拉，我就用力將他推開，我們二人都跌倒，因告訴人後面有一個玻璃櫃
    倒下來，告訴人因而受傷云云。惟查，右揭事實業據告訴人乙○○指述綦詳，證
    人徐豐益律師亦到庭證稱：「我不認識被告等人，當時我在告訴人的辦公室裡，
    原來有告訴人、告訴人的太太在辦公室裡，後來來了五、六個人，一進來辦公室
    裡，那些人一進來就圍著告訴人指責他後就開始打他，當天我去的時候告訴人有
    先拿切結書給我看，說有人在偷工廠裡的東西，並不是他要違反承諾，之後那些
    人一進來，有要搶那份切結書，告訴人的太太要保護那份切結書，而告訴人被那
    些人打，有二、三人拿小凳打告訴人，告訴人只有抵擋那些人而已。」、「是那
    些進去的人先出手打的」、「告訴人的太太保護那份切結書並喊說不要再打了，
    因告訴人也受傷流血了，那些人就離開了，我就用我的車子載告訴人去就醫，告
    訴人說要去警局備案，所以我再載他去警局」等語（詳本院九十年二月十三日審
    判筆錄），其證詞與告訴人指述相符，查證人徐豐益律師與被告及告訴人間均互
    不認識，當天係因其委任人與告訴人間有民事糾紛而在場與告訴人洽談，衡情當
    無偏坦告訴人之理，其證詞可堪採信，又告訴人因而受有右揭傷害，有診斷證甲
    書一紙附卷可稽。雖被告以前開情詞置辯，然當時現場告訴人方面僅有告訴人本
    人及其太太梁李素霞在場，而被告夥同多人到場，告訴人焉敢先動手打被告，足
    認被告上開辯解係屬卸責之詞，無可採信。罪證甲確，被告犯行洵堪認定。
二、核被告所為，係犯刑法第二百七十七條第一項之傷害罪。被告與不詳姓名之成年
    男子三人間，有犯意聯絡及行為分擔，為共同正犯。爰審酌被告犯罪之動機、手
    段、告訴人所受傷害之程度，及被告犯後未能坦承犯行，顯無悔悟之意等一切情
    狀，量處如主文所示之刑，併諭知易科罰金之折算標準。
據上論斷，應依刑事訴訟法第二百九十九條第一項前段，刑法第二十八條、第二百七
十七條第一項、第四十一條第一項，罰金罰鍰提高標準條例第一條前段、第二條，判
決如主文。
中      華      民      國      九十      年      三      月      八    日
                                  臺灣高雄地方法院刑事庭
                                      法  官    吳  宏  榮
右正本證甲與原本無異。
如不服本判決，應於判決送達後十日內，向本院提出上訴狀。
                                      書記官    呂  怜  勳
中      華      民      國      九十      年      三      月      八    日
附錄本案論罪科刑法條：
刑法第二百七十七條第一項
傷害人之身體或健康者，處三年以下有期徒刑，拘役或一千元以下罰金。


司法院資訊處製作；財團法人民間司法改革基金會備份。
